福建金門地方法院刑事判決　　　　　　　　　　　　　　　九十年度易字第九號
　　公　訴　人　福建金門地方法院檢察署檢察官
　　被　　　告　卯○○
　　　　　　　　寅○○
　　右二人共同
　　選任辯護人　丁○○
　　被　　　告　午○○
　　　　　　　　辛○○
　　　　　　　　甲○○
　　　　　　　　戊○○
　　　　　　　　乙○○
　　　　　　　　巳○○
　　　　　　　　丑○○
　　右　一　人
　　選任辯護人　未○○
　　被　　　告　子○○
　　　　　　　　庚○○
右列被告因竊盜等案件，經檢察官提起公訴（九十年度偵字第三九二號），本院判決
如左：
    主  文
卯○○、寅○○、午○○、卲清海、甲○○、戊○○、乙○○、巳○○、丑○○、子
○○、庚○○均無罪。
    理  由
一、公訴意旨如檢察官起訴書之記載，茲引用如附件。
二、按犯罪事實應依證據認定之，無證據不得推定其犯罪事實；不能證明被告犯罪，
    應諭知無罪之判決，刑事訴訟法第一百五十四條、第三百零一條第一項分別定有
    明文。
三、訊據被告卯○○、寅○○、午○○、卲清海、甲○○、戊○○、乙○○、巳○○
    均堅決否認有竊盜之犯行，被告丑○○否認有竊盜及故買贓物之犯行，被告子○○、庚○○均否認有故買贓物之犯行。茲臚列被告之辯解如下：
（一）被告卯○○辯稱：
      金門縣金湖鎮○○○段二九、三十、三一、三二地號土地（以下省略縣、鎮○○○○○段名、地號）是我單獨所有。這四筆土地是我於民國六十五年間到惠
      民農莊開墾，縣政府告訴我可以耕種的範圍，從那時起我就一直在那裡耕種到
      現在，種植番石榴、楊桃、文旦、白柚，我弟弟寅○○跟我一起住在惠民農莊
      ，但他之前在開餐廳，現在在上班。種水果要用水，但挖井挖不到水，七十九
      年間，我向農業試驗所申請補助在土地上開挖一個池塘作為灌溉之用，後來因
      為颱風造成淤積，我弟弟寅○○說要找怪手將淤沙挖走。挖的時候我有在現場
      叫他們清池底，把池底挖一挖就好，挖起來的土我沒有告訴他們要拿去那裡，
      但是他們就運走，運去那裡我不知道。二個怪手司機是我弟弟叫的，挖土的那
      些人我不認識，上開四筆土地與其他相鄰的土地界線在那裡我都很清楚，挖的
      時候我並沒有叫地政局去測量。當初政府分給我們種果樹的時候我並不知道還
      有湖高劃段三十三地號，地政局、調查局去測量的時候我都還不知道有三十三
      號為金門縣政府所有之土地（以下簡稱為縣有地）等語。
（二）被告寅○○辯稱：
      湖高劃段二九、三十、三一、三二地號土地是我哥哥卯○○所有，我們從六十
      幾年就住在惠民農莊到現在。卯○○因為需要用水，我當初去找怪手的時候，
      我只認識午○○，我就請他幫我找怪手，他叫誰去挖，我並不知道，我有帶午
      ○○去看現場，指出現有池塘的範圍將淤沙挖起來濬深。午○○告訴我說叫他
      請人挖，砂土就由他去處理，後來午○○有拿錢給我，告訴我說是賣沙的錢，
      總共多少錢我不記得，前後給過幾次，一次二、三萬元，總共大約十幾萬元。
      當初我們都以為挖的範圍都是卯○○的等語。
（三）被告午○○辯稱：
      是寅○○跟我說他哥哥土地上的池塘淤滿沙，叫我幫他處理，他帶我去看現場
      ，去看現場的時候池塘旁邊有圍籬，外面有種果樹，寅○○告訴我照原來的池
      塘範圍挖掘就可以了。我問他挖起來的沙如何處理，他說如果你有用就拿去用
      ，我就叫卲清海、巳○○去找怪手，我是作建築業的，我有去現場看，叫他們
      照現有池塘的範圍濬深就可以了等語。
（四）被告卲清海辯稱：
      當初午○○找我去挖卯○○的池塘，我沒有空，我叫找陳火安、黃美木二人去
      挖，挖起來的沙我覺得還有用，我叫跟午○○商量這些沙應如何處理，我就找
      巳○○去跟秀中實業股份有限公司（以下簡稱為秀中公司）的辰○○接洽，之
後我就將有用的沙子運到秀中公司，大約運了一、二百車，賣多少錢我不清楚
      ，因為我沒有拿到錢，這些都是巳○○去接洽的，錢也都是巳○○拿走，因為
      他說他缺錢，就先拿去用等語。
（五）被告甲○○辯稱：
      湖高劃段四三、四四、四五、四六、四七地號五筆土地是我於六十五年間到惠
      民農莊開墾，當時農業試驗所的人告訴我二條農路間的土地都可以開墾，嗣後
      於八十一、二年間取得土地所有權。我在土地上種小麥、高粱，為了作土壤改
      良有雇用戊○○去挖，還有簽契約，他有要我拿所有權狀給他看，他也怕挖到
      別人的地，但只有挖我自己的土地，並沒有挖縣有土地。我有帶戊○○去看現
      場，當場告訴他二條農路間的田地都是我的土地範圍，叫他只挖我的土地範圍
      ，之後他如何挖，我就不知道，砂土挖去那裡我也不知道，這要問戊○○才曉
      得，他也沒有拿錢給我，而且因為挖土這件事情，我也被罰了六萬元。我不知
      道同段四八、四八之一地號土地不是我的等語。
（六）被告戊○○辯稱：
      我是金門礦業有限公司總經理。八十九年九月間我跟甲○○簽協議書去幫他挖
      掘沙子，範圍是甲○○指界，他指出四個角落，然後插上鐵條，叫我在這個範
      圍內挖掘。他當時有告訴我他所有土地的地號，但我現在不記得了，合約書上
      面有寫明，這是我要求的，我要看所有權狀。我叫工人丙○○、癸○○及一些
      散工去開挖。我挖的範圍是在他指界的範圍內，他並沒有告訴我湖高劃段四八
      、四八之一號土地不是他的，要我不要挖。挖起來的沙我拿去賣給源信水泥預
      拌廠、金三榮預拌廠，源信的部分是我叫李、許二人去接觸的，我只知道聯絡
      的對象姓許，金三榮的部分是我跟庚○○聯絡的，我有無告訴庚○○沙子從何
      處來的，時間太久了，我已經不確定等語。
（七）被告乙○○辯稱：
      湖高劃段五十九地號土地是我先生歐火合的，之前我們人都在台灣，前些年回
      來金門，之前土地是我公公僱人耕種，他於二年前過世，過世前他告訴我在土
      地防風林的範圍內都是我們家的，我們不知道裡面有縣有地。因為土質不好，
      農作物種不好，為了改良土質，我有請巳○○僱工開挖，但我不知道同段六十
      號土地是國有土地，我有去現場指界，土地開挖之後他有拿八萬元給我說是要
      回填的錢等語。
（八）被告巳○○辯稱：
      當初是午○○找我，說卯○○的池塘淤滿，需要去挖掘，午○○帶我及卲清海
      去看現場，他告訴我將池塘濬深就好，要讓它有水。至於乙○○的土地，她丈
      夫是我小時候的鄰居，我去找他的時候，他說土地不好耕種，我告訴他沙不好
      種，要放土下去。挖掘的範圍是乙○○指給我看的，我就在她指的範圍內挖掘
      。是我跟卲清海一起去挖的，怪手是卲清海去找的，挖的時候我在場，我開卡
      車載走這些挖起來的沙土，卲清海也有跟我一起開卡車運沙土，是我去跟辰○○接洽說有一個池塘挖淤沙看有沒有用，後來我就把有用的沙子運去秀中公司
      ，其餘的運到卲清海所有在東沙尾的土地上，當初我跟辰○○說好一車裝滿二
      千六百元，秀中總共拿給我多少錢我不記得，後來扣除怪手、卡車的費用，我
      有拿錢給午○○，拿多少錢我不記得等語。
（九）被告丑○○辯稱：
      我是秀中公司的董事，董事長是我女兒係案外人陳雅慧，而砂石買賣業務都是
      另外一個女兒辰○○在負責，八十九、九十年間我是金門縣議會的議長，大都
      在忙議會的事。我經常到公司去，一個月大約去十幾次，因為是家族公司，是
      我女兒辰○○在處理這家公司的實際業務，平常我會去幫忙，提供購買砂石的
      意見。我沒有向巳○○、辛○○買過砂石，但是據我跟我女兒問的結果，她說
      她有跟紹清海買過砂土，但詳細情形我不清楚。而金門縣太湖劃段六六八、六
      六九、六七○、六七一、六八二、六八五、六九八、七○七地號土地，是我代
      表秀中公司於八十九年八月份去承租的，承租的目的是要堆砂石及設混凝土廠
      用。混凝土廠所是用的沙子有花蓮、大陸進口的，也有使用金門本地的，會在
      土地上挖掘，是因為為了要放置海沙，用以洗海沙，並將挖起來的土堆置在旁
      邊，挖池塘的時間是在八十九年農曆年前後期間，當時我人去美國探望我女兒
      、兒子，並不在國內，是辰○○負責挖掘的，挖起來的都是沙土，也不能使用
      ，就堆置在旁邊，後來因為在調查局的時候有去履勘現場，說不能挖，就把它
      填平了。後來也因為這樣，被罰款六萬元等語。
（十）被告子○○辯稱：
      戊○○有將沙土賣給我，一車二千五百元，但是我不知道他是挖那裡的沙，我
      也不會過問等語。
（十一）被告庚○○辯稱：
        我開設的金三榮混凝土廠使用的沙子有花蓮或大陸進口的，也有使用金門地
        區的的沙子，戊○○有將賣我沙子，一車二千五百元，但我沒有問他這些沙
        子是從那裡來的，我也不會過問賣我沙的人沙子的來源，我只關係沙子的品
        質是否符合我的需要等語。
四、檢察官起訴經營混凝土廠的被告丑○○、子○○、庚○○故買贓物罪，無非係以
    其等向被告巳○○、卲清海、戊○○所收購之沙子，係被告葉、卲、周三人與被
    告卯○○、寅○○、午○○、甲○○、乙○○共同竊盜縣有土地上之沙子為論據
    。而贓物罪之成立，係以所故買、收受、牙保之物，為他人因財產上之犯罪，如
    竊盜、詐欺、侵占各罪所取得之財物（最高法院二十三年度非字第三七號判例、
    四十一年度台非字第三六號判例參照）。故被告丑○○、子○○、庚○○是否成
    立故買贓物罪之前提，在於其餘之被告是否成立竊盜罪，若其餘之被告不成立竊
    盜罪，所取得之沙子即非因犯竊盜罪所得之物，自非贓物，被告丑○○、子○○
    、庚○○予以購買，亦不構成故買贓物罪。分述如下述第（一）所示。至於檢察
    官起訴被告丑○○另在其向金門縣政府承租的太湖劃段六六八地號等八筆土地上
    盜取沙子使用，係另一課題，敘述如第（二）所示。
（一）按刑法上之竊盜罪，除客觀上有將他人之物移轉至自己實力支配之行為外，主
      觀上仍須有犯竊盜罪之故意。所謂故意，依刑法第十三條之規定，包含認識構
      成犯罪事實（即故意中「知」的要素），及使構成要件事實實現的欲望（即故
      意中「欲」的要素）。若對於構成犯罪之事實毫無認識，亦無實現構成要件之
      慾望，即缺乏「知」與「欲」此二故意要素，而無故意可言。
        由前述被告之供詞，被告午○○係受被告寅○○之託，雇用巳○○、卲清海
      去挖掘卯○○所有之池塘；被告戊○○係受被告甲○○之託挖掘農田上的沙子
      ；被告巳○○亦係受被告乙○○之託挖掘農田上的沙土。由公訴意旨所示，本
      案之沙子分別來自被告卯○○、甲○○、乙○○所有之土地及相毗鄰的縣有土
      地。且由偵查卷附土地複丈成果圖所示，被告卯○○所挖掘的土地，共有湖高
      劃段二九、三十、三一、三二、三三地號五筆土地，總開挖面積為七千零二十
      八點七七平方公尺，其中僅三三地號土地為縣有地，開挖面積為一千一百九十
      二點七一平方公尺；被告甲○○所挖掘的土地共有同段四三、四四、四五、四
      六、四七、四八、四八之一地號等七筆土地，總開挖面積為五千三百一十點九
      七平方公尺，其中僅四八、四八之一地號土地為縣有地，四八地號土地之開挖
      面積五百二十二點九三平方公尺、四八之一地號土地之開挖面積僅九點五平方
      公尺；被告乙○○所挖掘之土地同段五九、六０地號二筆土地，總開挖面積為
      一千六百三十點五六平方公尺，僅同段六０地號土地為縣有地，面積僅有五十
      一點八二平方公尺，意即被告卯○○、甲○○、乙○○所雇工挖掘之土地大多
      數均為自己所有之土地，僅有部分挖掘到縣有地。挖掘自己所有的土地，不構
      成竊盜罪（是否違反都市計畫法等行政法規，係另一問題），僅挖掘縣有地才
      有成立竊盜罪的可能。再者，被告卯○○以挖掘沙子僅在既有池塘的範圍內，
      不知道那裡有縣有地置辯；甲○○亦以挖掘沙子是為了作土壤改良，所挖掘的
      範圍在自己耕種的農田範圍內，不知道有挖到縣有地置辯；被告乙○○以土地
      是先生歐火合所有，是其公公於二年前過世之前，告訴他們現場防風林內的地
      都是他們家的，為了改良土壤才僱人挖掘，不知道裡面有縣有地置辯，故被告
      卯○○、甲○○、乙○○在雇工挖掘自己所有土地上之沙土時，對於構成竊盜
      罪之犯罪事實—是否認識到所挖掘的土地內有部分土地為縣有地，以及有無實
      現竊盜罪之欲望，即本案之關鍵所在。經本院依職權履勘現場，本案金門縣金
      湖鎮○○○段二九、三０、三一、三二、三三、四三、四四、四五、四六、四
      七、四八、四八之一、五九、六０地號土地，均位於惠民農莊內。依卷附金門
      縣農業實驗所案卷及證人壬○○（金門縣政府參議，為六十六年間惠民農莊成
      立時民縣政府建設科農林股股長）、己○○（金門縣農業試驗所技士）、吳有
      達（擔任惠民農莊十六年之鄰長）之證述，該農莊係金門縣農業試驗所於六十
      六年間為加速農村建設補助金門地區畜牧生產計畫，輔導農村青年耕種，整體
      規劃為完整的農地，統一興建齊一格式的農舍，每位開墾戶平均分得一點五公
      頃之土地，每戶分得之土地以農路、防風林為界，被告卯○○、甲○○均為當
      時之開墾戶。而履勘現場後發現：
      被告卯○○部分：
        被告卯○○所有之土地有一座四方形的池塘，土地均為沙質地，其上種植有
        文旦、白柚、楊桃、木瓜等作物，堆積有酒糟，池塘旁有抽水機正自池塘內
        抽水灌溉木瓜田，湖高劃段三三地號土地為一長條形土堤，上有鐵絲網沿著
        土堤架設，並種植成排的木麻黃，以與隔鄰土地劃分開來，但土堤上雜草叢
        生，而池塘坐落在金門縣金湖鎮○○○段三０、三一、三二、三三地號土地
        上，四方形池塘一邊的土坡即三三地號土地，有勘驗筆錄、照片、複丈成果
        圖在卷可稽。就池塘部分，證人己○○證稱：被告卯○○於七十九年間確實
        曾向金門縣農業試驗所申請補助挖掘灌溉用池塘等語。可見該池塘於七十九
        年間即已存在，並非於八十九年七月間始挖掘沙子而成池塘。且該池塘呈四
        方形，四面土坡相當平整，經過修整，有埋設管線至抽水機，顯見該池塘確
        實係供灌溉之用，與一般盜採砂石，只求取得砂石，胡亂挖掘之情形顯不相
        同，故被告卯○○、寅○○、午○○、巳○○、卲清海辯稱挖掘池塘是為了
        濬深淤沙，已有可信之處，公訴人稱被告卯○○等人為謀圖利盜取沙子云云
        ，是否屬實，顯有疑問。再者，湖高劃段三三地號土地所在之長條形土堤，
        上面種植成排的防風林，其功能顯然在與隔鄰土地區分開來，再由被告卯○○在土堤上架設鐵絲網，顯然其已有區分自己與他人所有土地之意，該鐵絲
        網業已鏽蝕，已歷年歲，顯非新物，而土堤上除了成排的防風林、鐵絲網外
        ，雜草叢生，並無其他作物等使用之痕跡，亦可見被告卯○○只是將土堤用
        作區隔之用，並未佔有使用該土堤，故被告卯○○辯稱其從六十六年分得土
        地後就一直在自己分得之土地範圍內耕種，不知道所耕種的範圍內有湖高劃
        段三三地號縣有地等語，當可採信。被告卯○○既然不知道自己所耕種的範
        圍內有縣有地，自不可能知道池塘所在的位置佔用縣有地，其委託被告寅○○雇工濬深池塘之時，未告知池塘內有縣有地，亦與事理相符。被告寅○○
        辯稱受被告卯○○之託覓人濬深池塘，以為池塘都是是哥哥的土地等語，可
        資採信。是以，被告午○○辯稱被告寅○○帶他去看現場，告訴他只要在縣
        有的池塘範圍內濬深就可以等語；被告巳○○、卲清海均辯稱是被告午○○
        帶他們去看現場，說把池塘濬深就可以等語，衡諸池塘四方平整之現況，亦
        堪採信。被告午○○、巳○○、卲清海既然只是受被告寅○○之託濬深早已
        存在的池塘，被告卯○○、寅○○都不知池塘內有縣有地，被告蔡、葉、卲
        三人又如何得知？是以，被告卯○○、寅○○、午○○、巳○○、卲清海就
        湖高劃段三三地號土地屬於縣有地的事實，顯均缺乏認識，換言之，缺乏對
        於構成竊盜縣有地沙子此一犯罪事實的認識。有以進之，上開被告之目的僅
        在濬深早已存在供灌溉用的池塘，顯亦缺乏實現竊盜罪的欲望，並無竊盜之
        故意，不成立竊盜罪。
      被告甲○○部分：
        被告甲○○所有之土地現已休耕，其所有湖高劃段四三、四四、四五、四六
        、四七地號土地兩旁各有一條農路，以供通行之用，被告所有上開土地即位
        在兩條農路之中，農田旁亦有成排之木麻黃，縣有之同段四八、四八之一地
        號土地均呈長條形，毗鄰前往被告甲○○所有土地之農路旁，而土地上有一
        因挖掘積水而成的淺池，總開挖面積為一千五百六十二點八五平方公尺，但
        佔用到縣有同段四八地號之面積僅有五十一點二四平方公尺，有勘驗筆錄、
        照片、複丈成果圖等在卷可稽。查湖高劃段四八、四八之一地號土地均在農
        路所圍成之範圍內，本即在金門縣農業試驗所分配開墾戶的耕種範圍內。被
        告甲○○確實有在分配之土地範圍內耕種，耕種範圍含括湖高劃段四八、四
        八之一地號部分土地，亦經證人吳有達在履勘現場時到場證述綦詳。而證人
        吳有達係本院在履勘被告甲○○所有之土地後，於被告吳、周二人先行離開
        ，本院另履勘與被告甲○○所有之土地僅相隔一條農路的被告乙○○之土地
        ，在現場隨機尋覓證人時所覓得，其所為之證述當無串供之虞，而可採信。
        是以，被告甲○○顯難認識到湖高劃段四八、四八之一兩筆土地非其所有。
        被告戊○○辯稱不知上開兩筆土地非被告甲○○所有，亦可採信。再者，被
        告甲○○雇用被告戊○○所挖掘的範圍絕大多數均在自己所有之土地上，僅
        有一小部分—約百分之三的面積，挖掘到縣有地，數量如此之少，從客觀上
        亦難令人相信被告吳、周二人意在竊取縣有地沙子，公訴人認定被告吳、周
        二人係以在自己土地上挖取沙子為藉口竊取縣有地沙子，恐有率斷之嫌。所
        以，被告甲○○、戊○○對於所挖掘的湖高劃段四八、四八之一土地為縣有
        地既然缺乏認識，又無實現竊盜罪之欲望，即無故意可言，不成立竊盜罪。
      被告乙○○部分：
        湖高劃段五九地號土地為案外人歐火合所有之農地，現已回填土壤，未有耕
        作之跡象，同段六０地號土地則為縣有地，上種有木麻黃作為防風林，本院
        勘查被告巳○○、卲清海所開挖之範圍，僅坐落在同段五九地號之範圍內，
    並未挖掘縣有同段六０地號，此有勘驗筆錄、複丈成果圖在卷可稽。被告乙○○、巳○○、卲清海是否有竊取縣有同段六０地號土地上之沙子，顯有疑
        問。再查，依偵查卷附之複丈成果圖，被告李、葉、卲三人總開挖面積為一
        千六百三十點五六平方公尺，其中一千五百七十八點七四平方公尺均坐落於
        五九地號土地上，僅五十一點八二平方公尺，約佔總開挖面積的百分之三，
        坐落於六０地號土地。被告李、葉、卲三人縱有挖掘到縣有同段六０地號土
        地，然被告葉、卲二人係受被告乙○○指示而挖掘，被告乙○○是否知悉該
        農地內尚有同段六０地號土地？是否知悉為縣有地？應予探究。證人吳有達
        證稱：「湖高劃段五九地號土地為被告乙○○之公公歐水杰所有，我從六十
        七年開始就有替歐水杰在這塊土地上種植芋頭，範圍就在防風林圍起來的土
        地內耕種，到現在隔壁那一塊小麥田還是我在耕種，歐水杰他過世有二年，
        這塊地大概有一年多我沒有來耕種了，乙○○是歐水杰的媳婦，她從來沒有
        來耕種過。」與被告乙○○辯稱土地是其公公於二年前過世前所遺留，其未
        曾前來耕種等語相符，故被告乙○○當無從知悉此土地內有縣有地之事實。
        再者，被告李、葉、卲三人所開挖的範圍僅有百分之三的面積，挖掘到縣有
        地，數量如此之少，從客觀上亦難令人相信被告李、葉、卲三人意在竊取縣
        有地沙子。所以，三位被告對於所挖掘的湖高劃段六０地號土地為縣有地既
        然缺乏認識，又無實現竊盜罪之欲望，即無故意可言，不成立竊盜罪。
        綜上所述，被告卯○○、寅○○、午○○、卲清海、甲○○、戊○○、乙○○、巳○○均因缺乏犯罪之故意，而不構成竊盜罪，其等挖掘取得縣有地上之
      沙子即非贓物。被告丑○○雖辯稱秀中公司砂石買賣業務是由其女兒辰○○負
      責，其並不負責購買砂石云云。惟查，證人辰○○到庭證稱：我是秀中公司會
      計，秀中公司全部業務幾乎都是我在負責，丑○○負責對外談混凝土生意，買
      賣砂石、水泥都是我在負責，我認識辛○○、巳○○，時間我不太記得，約在
      一、二年前，邵、葉二人是分別跟我接洽販售沙子的事，我不記得辛○○跟我
      接洽出售砂土的次數，我也不記得巳○○跟我接洽過的次數，卲清海是打電話
      跟我聯絡後，他把砂石載來給我看，我認為適合就跟他買。砂子買進價格依當
  時市價。當時市價多少我不記得，大概二、三千元一車。巳○○也是打電話跟
      我聯絡，他也是先載來給我看，我認為合適就向他買，買的價錢也是按當時市
      價計算等語。證人辰○○身為秀中公司會計職務並負責砂石買賣業務，對於一
      年前砂石之市價竟答稱不知道，在本院再訊問後，始答稱二、三千元一車，證
      人是否確係負責秀中公司砂石買賣業務，顯有疑問，被告丑○○前述辯解，難
      值採信。然而被告巳○○、卲清海、戊○○販賣之沙子既非贓物，被告丑○○
      縱使確係實際經營秀中公司，其與子○○、庚○○予以買受，仍不構成故買贓
      物罪。
（二）公訴人起訴被告丑○○竊取太湖劃段六六八、六六九、六七○、六七一、六八
      二、六八五、六九八、七○七地號土地上之沙子部分，被告丑○○辯稱：上開
      土地上秀中公司確實有開挖一個坑洞，作為清洗海沙之用，是其負責砂石買賣
      業務的女兒辰○○雇工挖掘的，其並不知情云云。查其辯稱毫不知情云云，固
      然難以採信，已如前述。然而，刑法上竊盜罪之成立，係以行為人將他人之物
      ，自他人實力支配範圍移入自己實力支配範圍內，始屬該罪所稱之「竊取」行
      為，若將自己實力支配範圍內他人之物，易持有之意思為所有之意思，或有可
      能成立刑法上之侵占罪，但不可能成立竊盜罪。查太湖劃段六六八、六六九、
      六七○、六七一、六八二、六八五、六九八、七○七地號八筆土地，均為金門
      縣政府所有，於八十九年八月一日出租予秀中公司，有金門縣政府縣有基地租
      賃契約書在卷可查，故上開八筆土地之沙子應屬秀中公司及被告丑○○所持有
      ，被告丑○○縱使雇工挖掘，依前開說明，無由構成竊盜罪。至其是否另涉嫌
      侵占罪嫌，應由檢察官另行偵查處理，併予敘明。
五、綜據上述，並無證據足以被告卯○○、寅○○、午○○、卲清海、甲○○、戊○○、乙○○、巳○○、丑○○有竊盜之犯行，亦無證據足以證明被告丑○○、子
    ○○、庚○○有故買贓物之犯行，本院自應依刑事訴訟法第三百零一條第一項之
    規定，諭知被告等均無罪。
據上論斷，應依刑事訴訟法第三百零一條第一項，判決如主文。
本案經檢察官朱朝亮到庭執行職務
中      華      民      國      九十一      年      六      月  二十一  日
                                      福建金門地方法院刑事庭
                                          法  官  陳建勛
右正本證明與原本無異。
如不服本判決，應於判決送達後十日內，向本院提出上訴狀。
                                          書記官  李成在
中      華      民      國      九十一      年      六      月  二十一  日
